```{r}
library(dplyr)
```
#Lea el dataset compartido (primary_results.csv) y asignelo a la variable dataset_results
```{r}
dataset_results<-read.csv("primary_results.csv")
dataset_results
```
#1. Filtrar todos los votos del estado de Florida.

```{r}
dataset_results  %>%
  filter(state=="Florida")
```
#2. Utilice operadores lógicos (& and |), según corresponda:
#2.1. Filtrar votos para los candidatos Hillary Clinton o Donald Trump
```{r}
dataset_results %>%
  filter(candidate=="Hillary Clinton" | candidate =="Donald Trump")
```
#2.2. Filtrar votos para el partido Demócrata y el condado Shelby
```{r}
dataset_results %>%
  filter(party=="Democrat" & county=="Shelby")
```
#2.3. Filtrar votos para el estado de Alabama y que la cantidad de votos sea mayor a 15000.
```{r}
dataset_results %>%
  filter(state=="Alabama" & votes > 15000)
  
```
#3. Utilice la función select y arrange para el siguiente filtrado:
#3.1. Filtrar votos para el estado de Texas y el condado Denton, seleccionando
#únicamente las columnas party, candidate, votes, luego ordene de forma
#descendente por la columna votes.
```{r}
dataset_results %>%
  filter(state=="Texas" & county=="Denton")%>%
  select(party, candidate, votes) %>%
  arrange(desc(votes))
```
#4. Utilice el verbo mutate y arrange para el siguiente filtrado:
#4.1. Filtrar por el partido Republicano, que el candidato sea Ted Cruz en el estado de
#Alaska, luego agregue una columna que se llame vote_count que sea la división de
#votes por fraction_votes (votes/fraction_votes), finalmente ordene de forma
#descendente por vote_count.

```{r}
dataset_results %>%
filter(party=="Republican",candidate=="Ted Cruz",state=="Alaska") %>%
mutate(vote_count=(votes/fraction_votes)) %>%
arrange(desc(vote_count))
```


