#Funciones en R
#ESTRUCTURA DE UNA FUNCION
#Una funcion es un conjunto de instrucciones que convierten las entradas (argumentos)
# en una salida deseada (ouput).

#Partes de una funcion:
#a. Entradas o argumentos: se ingresa la informacion para realizar el procedimiento.
#b. Codigo: formado por un conjunto de instrucciones que transforman las entradas en una salida deseada.
#c. Salida: Es el resultado de la funcion.

#demo_function <- function(arg1, arg2.....){
#codigo
#codigo
#return (result)
#}

#EJEMPLO DE UNA FUNCION

```{r}
square <- function(x){
result <- x**2
return(result)
}
square(2)
```
#ARGUMENTOS DE UNA FUNCION
#Son una serie de valores (opcionales) que se pasan por la funcion, de modo
#que ciertas variables dentro de estas posean valores en cada llamada de funcion
```{r}
area <- function(var1, var2){
  area=var1*var2
  return(area)
}
area(10,5)

```
#ARGUMENTOS POR VALOR
#en este caso indicamos explicitamente el valor de las variables, cuando una funcion tiene muchos parametros esto puede ser util.
```{r}
area_triangle <-function(b,h){
  area_t=b*h/2
  return(area_t)
}
area_triangle(b=10,h=60)
```
#FAMILIA APPLY
#Aplica una funcion a un dataframe, matriz o lista escogiendo si se va aplicar
#a las columnas o a las filas
```{r}
#creacion de data
name<-c("Erick", "Andres", "Jose", "Byron", "Jostin","Beatriz")
age<-c(34,30,21,32,24,35)
height<-c(168,175,163,181,180,155)
weight<-c(170,210,140,190,240,140)
gender<-c("Male","Male","Male","Male","Male","Female")
team_df<-data.frame(name,age,height,weight,gender)
team_df

#Ejemplo calcular la media de las columnas: age, height, weight
apply(team_df[,c(2,3,4)],2,mean)
```
#FUNCION LAPPLY()
#La funcion lapply()realiza operaciones en una lista, pero igualmente admite
#otro tipo de objeto.  La diferencia con apply() es que la funcion devuelve una 
#lista

```{r}
#Ejemplo calcular la mediana de las columnas: age, height, weight
lapply(team_df[,c(2,3,4)],median)
```
#FUNCION SAPPLY()
#La funcion sapply() realiza operaciones a una lista, pero tambien admite otro
#tipo de objeto.  La diferencia con apply() es que devuelve un vector
```{r}
#Ejemplo calcular la desviacion estandar de las columnas: age, height, weight
sapply(team_df[,c(2,3,4)], sd)
```
#FUNCION TAPPLY()
#La funcion tapply le aplica una funcion a los datos agrupados.

```{r}
#Ejemplo aca aplicamos la funcion a la columna de genero y sacar la media 
#de la columna edad.
tapply(team_df$age,team_df$gender,mean)
```


